臺灣板橋地方法院刑事判決　　　　　　　　　　　　九十一年度易字第一三二三號
　　公　訴　人　臺灣板橋地方法院檢察署檢察官
　　被　　　告　乙○○
右列被告因竊盜案件，經檢察官提起公訴（九十一年度偵字第六三七八號），本院判
決如左：
    主  文
乙○○攜帶兇器竊盜，處有期徒刑壹年。
扣案之螺絲起子壹支沒收。
    事  實
一、乙○○有竊盜、脫逃及恐嚇等多項前科，其因竊盜及脫逃等案件經臺灣高等法院
    於民國八十四年十一月三十日以八十四年度聲字第一九五一號裁定應執行有期徒
    刑四年十月，並於刑之執行前令入勞動場所強制工作三年確定，於九十年四、五
    月間假釋，假釋期滿日期為九十一年十二月九日，又於假釋期間再犯竊盜案件，
    經本院於九十年十一月二十九日以九十年度易字第三五一四號判決處有期徒刑二
    年確定。惟乙○○未到案執行，經發布通緝，竟於通緝中，不思悔改，意圖為自
    己不法之所有，於九十一年三月二十八日凌晨一時許，持其所有、客觀上可供兇
    器使用之螺絲起子一支（長約二十六點五公分）及自地上拾得之無主磚塊一個（
    未扣案），至臺北縣土城市○○路○段五十二號甲○○經營之「鍋霸日式涮涮鍋
    」店，利用該店打烊無人看顧之際，以上開磚塊敲破該店玻璃（毀損部分未據告
    訴），進入店內竊取甲○○所有之現金新臺幣（下同）四千零五元（起訴書誤載
    為四千零五十元），得手後旋於臺北縣土城市○○路○段八十巷內為警查獲並起
    出上開螺絲起子一支及現金四千零五元。
二、案經臺北縣警察局土城分局報請臺灣板橋地方法院檢察署檢察官偵查起訴。
    理  由
一、訊據被告乙○○矢口否認有竊盜之犯行，並辯稱：伊未打破上開涮涮鍋店玻璃入
    內行竊，警方起出之四千零五元係伊自己所有之財物，並非竊來的云云。惟查右
    揭事實，業據被告於警訊及檢察官訊問時坦承不諱，核與被害人甲○○於警訊時
    指述之情節相符，並有甲○○領回上開現金四千零五元之贓物認領保管單一紙附
    卷可稽，復有上開螺絲起子一支扣案可資佐證；又上開螺絲起子一支長約二十六
    點五公分，塑膠把柄長約十二公分，餘為金屬部分，質地堅硬，可供單手握持，
    有本院九十一年五月十日勘驗筆錄一份在卷可憑，是上開螺絲起子客觀上足以威
    脅他人之生命、身體安全，自可供兇器使用。被告於本院審理時翻異前供否認犯
    罪，應係畏罪卸責之詞，不足採信；本案事證明確，被告犯行洵堪認定。
二、核被告所為，係犯刑法第三百二十一條第一項第三款之攜帶兇器竊盜罪。爰審酌
    被告有事實欄所載之犯罪前科（見卷附臺灣高等法院檢察署刑案紀錄簡覆表及臺
    灣高等法院被告全國前案紀錄各一份），素行不良，其竊盜之手段、所竊得之財
    物數額及犯後於本院審理時翻異前供，未能坦承犯行等一切情狀，量處如主文所
    示之刑。
三、扣案之螺絲起子一支係被告所有、供犯本罪所用之物，業據被告於警訊及檢察官
    偵查中供明在卷，被告於本院審理時改稱該螺絲起子非屬伊所有云云，不足採信
    ，爰依刑法第三十八條第一項第二款規定宣告沒收該螺絲起子一支。至於被告行
    竊時使用之上開磚塊一個，被告陳稱係自地上拾得之無主物，且犯後已丟棄，非
    屬被告所有之物，又非違禁物，自不得宣告沒收，附此敘明。
據上論斷，應依刑事訴訟法第二百九十九條第一項前段，刑法第三百二十一條第一項
第三款、第三十八條第一項第二款，判決如主文。
本案經檢察官郭緯中到庭執行職務。
中      華      民      國      九十一    年      五    月    二十一    日
                                        臺灣板橋地方法院刑事第三庭
                                            法  官  樊  季  康
右正本證明與原本無異。
如不服本判決，應於判決送達後十日內，向本院提出上訴狀。
                                            書記官  馬  秀  芳
中      華      民      國      九十一    年      五    月    二十一    日
附錄本案論罪科刑主要法條：
刑法第三百二十一條第一項
犯竊盜罪而有左列情形之一者，處六月以上五年以下有期徒刑：
一、於夜間侵入住宅或有人居住之建築物、船艦或隱匿其內而犯之者。
二、毀越門扇、牆垣或其他安全設備而犯之者。
三、攜帶兇器而犯之者。
四、結夥三人以上而犯之者。
五、乘火災、水災或其他災害之際而犯之者。
六、在車站或埠頭而犯之者。
前項之未遂犯罰之。
